【裁判字號】    99,審易,1426
【裁判日期】    990428
【裁判案由】    妨害風化
【裁判全文】
臺灣高雄地方法院刑事判決            99年度審易字第1426號
公  訴  人  臺灣高雄地方法院檢察署檢察官
被      告  甲○○
上列被告因妨害風化案件，經檢察官聲請簡易判決處刑（99年度
偵字第4627號），本院認不宜以簡易判決處刑（99審簡字第982
號），改依通常程序審理，因被告就被訴事實為有罪之陳述，經
告以簡式審判之意旨，並聽取當事人之意見後，本院裁定進行簡
式審判程序審理，判決如下：
    主  文
甲○○犯販賣猥褻光碟罪，處拘役肆拾日，如易科罰金，以新臺
幣壹仟元折算壹日。緩刑貳年。扣案之猥褻光碟合計壹佰肆拾參
片，均沒收。
    事  實
一、甲○○係設於高雄市三民區○○○路89號1 樓「藍光數位影
    音館」之名義負責人，其明知內容含有性虐待之色情影音光
    碟片，係屬猥褻物品，不得任意散佈、販賣或公然陳列，竟
    基於販賣猥褻色情光碟片以營利之犯意，於不詳時間、地點
    ，向姓名年籍均不詳綽號「小陳」之成年男子，以每片新臺
    幣（下同）30 元 之價格，購買143 片內容含有性虐待等畫
    面之猥褻影音光碟片後，旋自民國99年1 月25日起，在前揭
    店內以每片50元價格，販賣予店內不特定顧客以牟利，每日
    營業額約為1000元。嗣於同年月31日12時35分許，為警在上
    址查獲，並扣得猥褻光碟片共計14 3片，始悉上情。
二、案經高雄市政府警察局三民第一分局報告臺灣高雄地方法院
    檢察署檢察官偵查聲請以簡易判決處刑。
    理  由
一、本件被告甲○○所犯係死刑、無期徒刑、最輕本刑為3年以
    上有期徒刑以外之罪，其於準備程序中就被訴事實為有罪之
    陳述，經本院告知簡式審判程序之旨，並聽取公訴人及被告
    意見後，裁定進行簡式審判程序，合先敘明。
二、按有關性之描述或出版品，屬於性言論或性資訊，如客觀上
    足以刺激或滿足性慾，並引起普通一般人羞恥或厭惡感而侵
    害性的道德感情，有礙於社會風化者，謂之猥褻之言論或出
    版品。猥褻之言論或出版品與藝術性、醫學性、教育性等之
    言論或出版品之區別，應就各該言論或出版品整體之特性及
    其目的而為觀察，並依當時之社會一般觀念定之，司法院釋
    字第407 號解釋足資參照。次按基於對少數性文化族群依其
    性道德感情與對性風化認知而形諸為性言論表現或性資訊流
    通者之保障，故以刑罰處罰之範圍，應以維護社會多數共通
    之性價值秩序所必要者為限。是刑法第235 條第1 項所謂散
    布、播送、販賣、公然陳列猥褻之資訊、物品，或以他法供
    人觀覽、聽聞行為，係指對含有暴力、性虐待或人獸性交等
    而無藝術性、醫學性或教育性價值之猥褻資訊、物品為傳布
    ，或對其他足以刺激或滿足性慾，而令一般人感覺不堪呈現
    於眾或不能忍受而排拒之猥褻資訊、物品，未採取適當之安
    全隔絕措施（例如附加封套、警告標示或限於依法令特定之
    場所等）而為傳布，使一般人得以見聞之行為，亦經司法院
    釋字第617 號解釋理由書闡釋明確。依照上開解釋可知，刑
    法第235 條第1 項之立法目的係在「維護社會多數共通之性
    價值秩序」，且該條項之處罰對象限於二類：一類係「含有
    暴力、性虐待或人獸性交等無藝術性、醫學性或教育性價值
    」之「硬蕊（hard core ）猥褻資訊或物品」，另一類則係
    「未採取適當安全隔絕措施之其他客觀上足以刺激或滿足性
    慾，而令一般人感覺不堪呈現於眾或不能忍受而排拒」之「
    非硬蕊之一般猥褻資訊或物品」。
三、觀諸扣案影音光碟片之翻拍照片，含有對女性以膠帶綑綁四
    肢、塞住嘴巴、手段粗暴等性虐待動作之畫面，有上開扣案
    影音光碟片之翻拍照片在卷可憑，又觀諸上開影音光碟片之
    翻拍照片，亦未見關於藝文、醫學或教育等價值觀念之描述
    、鋪陳、設置或編排，依目前社會之一般觀念，堪認被告販
    售該等影音光碟片之目的僅在單純獲利，不具有任何藝術性
    、醫學性或教育性價值，是該部分扣案之影音光碟片應屬「
    硬蕊之猥褻物品」，且依上開說明，該等猥褻物品不論有無
    採取適當之安全隔絕措施，一經販賣，即應依刑法第235 條
    第1 項處罰。而上揭事實，業據被告於本院審理時坦承不諱
    ，除有扣案之猥褻光碟片共計143 片可佐外，復有營業場所
    檢查紀錄表、自願搜索同意書、扣押筆錄、扣押物品目錄表
    及扣押物品收據各1 份與翻拍相片18張附卷可稽，足認被告
    之自白與事實相符，堪予採為本案論罪科刑之依據。本件事
    證明確，被告犯行，應依法論科。
三、按刑法第235 條第1 項販賣猥褻物品罪，稱「販賣」，即以
    營利之意思，販入與賣出，亦即有償的對於不特定人或多數
    人為轉讓行為，但不以實際已轉讓與不特定人或多數人為必
    要，即行為人有販賣與多數人或不特定人之意思而販賣，縱
    僅出售與一人，或以營利之意思而販入，但尚未出售者，均
    與罪之成立不生影響，此有最高法院83年度台上字第1476號
    判決可資參照。本案被告係以營利之意思，向姓名年籍均不
    詳綽號「小陳」之成年男子販入扣案之硬蕊猥褻影音光碟，
    業據被告於警詢及偵查中供陳明確，嗣以每片50元之價格公
    開販售上開猥褻影音光碟予不特定人，核被告所為，係犯刑
    法第235 條第1 項之販賣猥褻光碟罪。被告基於反覆實施販
    售猥褻光碟之單一行為決意，自民國99年1 月25日起至同年
    月31日12時35分為警查獲止，於緊密之時間，在相同地點反
    覆、持續從事販賣行為，依社會通念，被告之行為應屬具有
    營業性之重複特質之「集合犯」，應認僅成立一罪。又其意
    圖販賣而持有、公然陳列猥褻光碟之低度行為應為販賣之高
    度行為所吸收，不另論罪。爰審酌被告為貪圖小利，從事販
    賣猥褻影音光碟片，扭曲社會大眾正確之性觀念，誤導人民
    對性行為之正確認知，破壞社會善良風俗，惟念其犯後坦承
    犯行之態度及販賣期間非長等一切情狀，量處如主文所示之
    刑，並諭知易科罰金之折算標準，以示懲儆。又被告未曾受
    有期徒刑以上刑之宣告，有卷附臺灣高等法院被告前案紀錄
    表1 紙可佐，茲念其僅因一時失慮，以致誤罹刑章，諒以經
    此偵審程序，理當知所警惕，信無再犯之虞，本院因認前開
    所宣告之刑以暫不執行為適當，爰併予諭知緩刑2 年，以啟
    自新。至扣案之猥褻光碟合計143 片，均屬猥褻物品，應依
    刑法第235 條第3 項之規定，不問屬於犯人與否，均予宣告
    沒收。
據上論斷，應依刑事訴訟法第452 條、第273 條之1 第1 項、第
284 條之1 、第299 條第1 項前段，刑法第235 條第1 項、第3
項、第41條第1 項前段、第74條第1 項第1 款，刑法施行法第1
條之1 ，判決如主文。
本案經檢察官陳登燦到庭執行職務。
中    華    民    國    99    年    4     月    28    日
                  刑事第三庭    法  官  郭任昇
以上正本證明與原本無異。
如不服本判決應於收受判決後10日內向本院提出上訴書狀，並應
敘述具體理由。其未敘述上訴理由者，應於上訴期間屆滿後20日
內向本院補提理由書(均須按他造當事人之人數附繕本)「切勿逕
送上級法院」。

                                書記官  馮欽鳳
中    華    民    國    99    年    4     月    28    日
附錄論罪之法條：
中華民國刑法第235條
（散布、販賣猥褻物品及製造持有罪）
散布、播送或販賣猥褻之文字、圖畫、聲音、影像或其他物品，
或公然陳列，或以他法供人觀覽、聽聞者，處 2 年以下有期徒
刑、拘役或科或併科 3 萬元以下罰金。
意圖散布、播送、販賣而製造、持有前項文字、圖畫、聲音、影
像及其附著物或其他物品者，亦同。
前二項之文字、圖畫、聲音或影像之附著物及物品，不問屬於犯
人與否，沒收之。

司法院資訊處製作；財團法人民間司法改革基金會備份。
